# 请教陈斑关于公司制改制问题

提问人：5566 时间：2014-01-17 15:48:19
国有企业（非公司制）改制为国有独资有限公司，股东为国资委，评估基准日为 2013 年 10 月 31 日，工商登记日为 12 月 31 日。国资委批复将评估净资产 5000 万中 2000 万作为注册资本， 3000 万作资本公积。企业执行企业会计准则。在编制 2013 年度报表时，这样编制：
1 、 资产负债表年初数按原企业的年初数填列，年末数按资产评估数调账，实收资本 2000 万元，资本公积 3000 万， 2013 年11-12 月的利润-50万列入未分配利润项目。 2 、 利润表：按国资委要求，按 2013 年全年数填列，净利润为-30万元，包含已经评估列入资本公积的1-10月利润 20 万元。
问题：（ 1 ）这样编制报表是否妥当？ （ 2 ）评估增值是否要纳所得税？ （ 3 ）改制后企业计提折旧按原账面价值还是评估价值？如果按评估价值，在申报所得税时是否要纳税调整？ （ 4 ）原企业是否要做税务清算？ 查看了视野中很多帖子，越看越糊涂，还是请陈斑指点下！非常感谢！

回答人：chenyiwei
1 、改制完成当年法定报表的编制基础在实务中存在较大差异。建议在财务报表附注中充分披露所采用的具体编制基础。 2 、通常认为，评估增值不会在当期立即全额计入应纳税所得额，但后续固定资产、无形资产的折旧和摊销对应于评估增值的部分需做纳税调整。当然会计上计提折旧和摊销并计入损益或生产成本的仍然是依据评估值。